# 同一控制下收购少数股东权益

提问人：eyesonme765 时间：2017-09-21 10:12:50
请教，甲公司拥有乙公司96%股权股（同一控制下），长期股权投资成本为 480 万，丙公司拥有乙公司4%股权（非同一控制）。
2016 年 1 月 1 日，甲公司收购丙公司少数股东权益，支付对价35.50万元。此时乙公司账面价值净资产889.73万元，评估净资产887.50万元。乙公司注册资本金始终为 500 万元。请问，甲公司在个别报表，确认长期股权投资是否为35.5万元。如果是的话，请问合并报表中抵消分录该如何做？谢谢！

回答人：chenyiwei
1 、个别报表层面对收购少数股权形成的长期股权投资，应按所支付的对价款计量，即35.5万元。 2 、合并报表层面，假设该子公司在合并报表层面的可辨认净资产价值与其自身账面价值相同，则因该项收购少数股权的权益性交易应调整权益的金额＝35.5－889.73*4%=－0.09万元。

提问人：跨度防护 时间：2017-09-21 23:45:48
折价购买合并报表不进损益吗？

回答人：chenyiwei
合并报表层面按权益*易原则，相当于少数股东撤资。所以不论差额的方向，都是调整权益，不计入损益。

提问人：coyochung 时间：2017-10-06 17:36:49
请问陈老师，这里在合并报表中对收购少数股权的处理是借：少数股东权益 0.09 贷：资本公积 0.09吗？ ，

回答人：chenyiwei
基本可以这样理解。